臺灣苗栗地方法院民事裁定　　　　　　　100年度護字第209號
聲　請　人　苗栗縣政府
法定代理人　劉政鴻
相　對　人　M0000000　.
　　　　　　M0000000S.
　　　　　　M0000000S.
　　　　　　M0000000S.
　　　　　　M0000000S.
上　五　人
法定代理人　M0000000F　（真實姓名年籍均詳卷）
　　　　　　M0000000M　（真實姓名年籍均詳卷）
上列當事人間聲請兒童保護安置事件，本院裁定如下：
    主  文
相對人M0000000、M0000000S1、M0000000S2、M0000000S3、M000
0000S4（真實姓名年籍均詳卷）應自民國一○○年十二月二十六
日起繼續安置參個月。
聲請程序費用新臺幣壹仟元由聲請人負擔。
    理  由
一、按兒童及少年有下列各款情形之一，非立即給予保護、安置
    或為其他處置，其生命、身體或自由有立即之危險或有危險
    之虞者，直轄市、縣（市）主管機關應予緊急保護、安置或
    為其他必要之處置：（一）兒童及少年未受適當之養育或照
    顧。（二）兒童及少年有立即接受診治之必要，而未就醫。
    （三）兒童及少年遭遺棄、身心虐待、買賣、質押，被強迫
    或引誘從事不正當之行為或工作。（四）兒童及少年遭受其
    他迫害，非立即安置難以有效保護。緊急安置不得超過七十
    二小時，非七十二小時以上之安置不足以保護兒童及少年者
    ，得聲請法院裁定繼續安置。繼續安置以三個月為限；必要
    時，得聲請法院裁定延長之，每次得聲請延長三個月，兒童
    及少年福利與權益保障法第56條第1 項、第57條第2 項分別
    定有明文。
二、本件聲請意旨略以：聲請人依法為兒童及少年福利與權益保
    障主管機關，於民國100 年12月23日受理通報稱，相對人M0
    000000、M0000000S1、M0000000S2、M0000000S3、M0000000
    S4（真實姓名年籍均詳卷）之母即其法定代理人M0000000M
    （真實姓名年籍均詳卷）吸毒入獄，相對人之父即其法定代
    理人M0000000F （真實姓名年籍均詳卷）近日中風入院，相
    對人5 人目前無人照顧；相對人家自99年11月間接受高風險
    服務，據其服務紀錄顯示，相對人家現缺乏主要照顧者、相
    對人家親屬及其父之友人僅能提供暫時性照顧、相對人之父
    之男性友人照顧相對人5 人具潛在性別安全危機，非適切照
    顧者，故轉介聲請人評估安置。聲請人於100 年12月23日訪
    視調查發現：相對人父母現均未能負擔親職：相對人之母因
    吸毒入獄，現於苗栗看守所服刑，經查其刑期至101 年年底
    ；相對人之父於100 年12月23日因中風住院治療，清況不佳
    ，恐有生命危險，相對人父母現無能力負擔相對人5 人之照
    顧責任，僅口頭委託相對人之父之友人代為照顧。相對人之
    父之友人非適切照顧者：相對人之父之友人現為相對人5 人
    之主要照顧者，然據相對人M0000000S4之導師及相對人M000
    0000之陳述，相對人M0000000S4雖會自行洗澡，然清潔度仍
    屬不佳，評估相對人M0000000S4尚且年幼，仍需成年人協助
    ，此況恐為缺乏適切照顧者所致。相對人之父之林姓友人居
    住相對人家5 年，未外出工作，且據相對人M0000000表示，
    其曾有偷竊相對人家財物及不當騷擾相對人之不良紀錄，相
    對人5 人均為女性，恐有潛在性別安全議題。相對人家親屬
    尚未能提供穩定之照顧：相對人家親屬多有提供物質及偶有
    探視關切，但缺乏具體協助照顧，僅屬短暫救助性質，非能
    長期且穩定照顧，考量相對人之父之病情未明，且相對人之
    母入獄刑期尚有1 年多，若無親屬具體實質之照顧計畫與承
    諾，實難確保相對人5 人能獲得妥善照顧。經調查，相對人
    父母目前均未能負擔親職，相對人之父委託之林姓友人非適
    切照顧者；再者，相對人家親屬尚未能提供穩定之照顧，實
    難確保相對人5 人能獲得妥善之生活照顧。綜上所述，聲請
    人依據兒童及少年福利與權益保障法之規定，為避免相對人
    5 人之生命、身體或自由遭受危險，並維護其等權益、提供
    穩定成長環境，爰依兒童及少年福利與權益保障法第56條之
    規定緊急安置相對人5 人，並依同法第57條之規定聲請本院
    裁定准予繼續安置相對人5 人3 個月，以維其等權益等語。
三、經查，聲請人主張之事實，業據其提出苗栗縣政府兒童及少
    年福利諮詢服務記錄表、苗栗縣政府遭逢重大變故個案匯總
    報告、苗栗縣政府兒童（少年）保護安置通知單、伊甸社會
    福利基金會苗栗分事務所高風險家庭個案轉介說明等件為證
    ，核無不合，足認相對人確有未受適當養育、照顧情事。又
    相對人之父中風病情未明，目前仍有生命危險，相對人之母
    因吸毒入獄，刑期尚餘1 年之久，相對人父母現均無力負擔
    相對人之照顧責任，而相對人之父委託其友人協助照顧相對
    人，經評估並非適切之照顧者，加上相對人家親屬未能提供
    長期穩定之具體照顧計畫，是仍有賴繼續安置以保護相對人
    之人身安全及身心健康，故聲請人聲請繼續安置，核屬有據
    ，應予准許。
四、依非訟事件法第21條第1 項、第24條第1 項，裁定如主文。
中    華    民    國    100   年     12    月    28   日
                  家事法庭    法  官  曾明玉
以上正本係照原本作成。
如不服本裁定，應於裁定送達後十日內向本院提出抗告狀，並繳
納抗告費新臺幣壹仟元。
                              書記官  黃惠雯
中    華    民    國    100   年     12    月    28   日